【裁判字號】    98,交訴,129
【裁判日期】    980814
【裁判案由】    公共危險等
【裁判全文】
臺灣板橋地方法院刑事判決             98年度交訴字第129號
公  訴  人  臺灣板橋地方法院檢察署檢察官
被      告  甲○○
上列被告因公共危險等案件，經檢察官提起公訴（九十八年度偵
字第一五０六七號），本院於準備程序訊問被告後，被告就被訴
事實為有罪之陳述，並聽取當事人之意見後，裁定進行簡式審判
程序，並判決如下：
    主    文
甲○○因過失傷害人，處拘役伍拾日，如易科罰金，以新臺幣壹
仟元折算壹日；又駕駛動力交通工具肇事，致人死傷而逃逸，處
有期徒刑陸月，如易科罰金，以新臺幣壹仟元折算壹日。
    犯罪事實
一、甲○○明知其普通重型機車駕駛執照業已遭公路主管機關註
    銷而屬無照駕駛，猶於民國九十八年四月二十一日十八時三
    十分許，騎乘其兄張正松所有，車牌號碼ＨＮＵ－二三九號
    重型機車，沿臺北縣三重市○○街行駛。於行經同路段與大
    仁街交岔路口時，本應注意行車速度，應依減速慢行之標誌
    、標線或號誌指示行駛，並應注意車前狀況，隨時採取必要
    之安全措施。而依當時天候晴，光線夜間有照明，路面乾燥
    、無缺陷，道路無障礙物，視距良好，並無不能注意之情形
    ，竟疏未注意及此，致其所駕駛之重型機車右側車身，擦撞
    正行經該路口，欲往大仁街方向行駛，而由乙○○騎乘之車
    牌號碼ＧＭＨ－二二五號重型機車前車頭，因而造成乙○○
    受有右側脛腓骨骨折、右腳水泡及皮膚缺損等傷勢。詎此事
    故發生後，甲○○未對乙○○施以任何救護措施或報警處理
    ，隨即逕行騎車逃離現場。嗣經在場之蔡嚴逸記下肇事機車
    車牌號碼並報警處理，經警通知車牌號碼ＨＮＵ－二三九號
    重型機車車主張正松到案說明後，始查悉上情。
二、案經臺北縣政府警察局三重分局報告臺灣板橋地方法院檢察
    署檢察官偵查起訴。
    理    由
一、訊據被告甲○○對於上揭犯罪事實於本院審理中均坦承不諱
    （見本院九十八年七月三十一日審判筆錄第二頁），核與證
    人即告訴人乙○○之指述情節相符，並有蔡嚴逸、張正松道
    路交通事故談話紀錄表、被害人之臺北縣立醫院診斷證明書
    、臺北縣政府警察局三重分局道路交通事故現場圖、道路交
    通事故調查報告表（一）、（二）、公路監理電子閘門證號
    查詢機車駕駛人、車籍查詢─基本資料詳細畫面各一份、臺
    北縣政府警察局舉發違反道路交通管理事件通知單影本三份
    及現場道路全景暨雙方車損照片十二幀附卷足憑，足見被告
    於本院審理中出於任意性之自白與事實相符，從而本件事證
    明確，被告犯行已堪認定。
二、核被告所為，係犯刑法第二百八十四條第一項前段之過失傷
    害罪及同法第一百八十五條之四肇事逃逸罪。被告所犯上開
    二罪，犯意各別，罪名不同，應分論併罰之。而被告所犯過
    失傷害部分，係駕駛機車並無駕駛執照駕車所致，是應依道
    路交通管理處罰條例第八十六條加重其刑。爰審酌被告因一
    時疏忽致生本件事故，告訴人所受傷勢之程度及其他一切情
    狀，分別量處如主文所示之刑，以示懲儆，並諭知易科罰金
    之折算標準。
據上論斷，應依刑事訴訟法第二百七十三條之一、第二百九十九
條第一項前段，道路交通管理處罰條例第八十六條，刑法第十一
條、第二百八十四條第一項前段、第一百八十五條之四、第四十
一條第一項前段，刑法施行法第一條之一，判決如主文。
本案經檢察官楊大智到庭執行職務。
中    華    民    國    98    年    8     月    14    日
                  交通法庭法  官  吳冠霆
上列正本證明與原本無異。
如不服本判決，應於判決送達後10日內敘明上訴理由，向本院提
出上訴狀 (應附繕本) ，上訴於臺灣高等法院。其未敘述上訴理
由者，應於上訴期間屆滿後20日內向本院補提理由書「切勿逕送
上級法院」。
                          書記官  周百川
中    華    民    國    98    年    8     月    14    日
附錄本案論罪科刑法條全文
中華民國刑法第284條
（過失傷害罪）
因過失傷害人者，處 6 月以下有期徒刑、拘役或 5 百元以下罰
金，致重傷者，處1年以下有期徒刑、拘役或5百元以下罰金。
從事業務之人，因業務上之過失傷害人者，處 1 年以下有期徒刑
、拘役或1 千元以下罰金，致重傷者，處 3 年以下有期徒刑、
拘役或2千元以下罰金。
中華民國刑法第185條之4
（肇事遺棄罪）
駕駛動力交通工具肇事，致人死傷而逃逸者，處 6 月以上 5 年
以下有期徒刑。


司法院資訊處製作；財團法人民間司法改革基金會備份。
